# 陈版求助！正在年审，紧急！感谢！

提问人：sqx3226069 时间：2019-12-27 08:05:11
问题前提：母公司对 PPP 项目公司的股东借款。无形资产模式。
2019 年 12 月份与政府确认 2018 年 7 月份开始进入运营期。（签订协议）
问题 1 ： 2018 年 7 月-12 月的收入成本是否能在 2019 年一次性确认。
股东前期对项目公司进行借款用于建设期建设，与政府签订协议截至到2019 年 12 月所发生的利息都为补偿建设期利息。
问题 2 ：这部分利息是应该资本化到无形资产总额中进行摊销还是费用化？
如果是资本化，那么在合并的时候能否抵消？如果是费用化，在合并层面能否抵消？

回答人：chenyiwei
1 、为何 “2019 年 12 月份与政府确认 2018 年 7 月份开始进入运营期”，时间间隔一年半？对照《企业会计准则第 17 号——借款费用》第十三条规定看，在 2018 年 7 月，该基础设施是否已达到预定可使用状态？如果是，为何到 2019 年 12 月才确认？（如果仅仅是建设成本未审价确定等与基础设施本身状态无关的理由，则不成立）
2 、要区分该 PPP项目是形成无形资产还是金融资产。如果形成金融资产，则所有利息支出均费用化处理；如果形成无形资产，则这部分利息支出在建设期间发生的（与前述 1 中达到预定可使用状态的时间相对应），则在原准则下可以资本化，新收入准则下应费用化。但不论项目公司自身如何处理，在合并报表层面均应作为内部交易予以抵销处理。